# 最低租赁付款额折现问题

提问人：jlapple 时间：2015-09-12 16:55:35
如果售后回租的资产的公允价值与账面价值相等，同时还款计划中已经明确各期应归还的本金及利息金额，且应归还的本金即资产的公允价值。在采用准则中规定的处理方式（而不是视同抵押借款）时，最低租赁付款额应采用何种方式折现？比如，资产账面价值与公允价值均为 200 万元，最低租赁付款额 250 万，分 5 年还清，采用逐年递增的还款方式。

回答人：chenyiwei
利用Excel计算使未来现金流量折现到租赁期开始日的现值等于资产公允价值（ 200 万元）的IRR，以该IRR为折现率编制实际利率法下的摊销表。